Inventaris van het archief van de Grafelijkheidsrekenkamer of Rekenkamer der Domeinen van Holland: Afgehoorde en Gedeponeerde Rekeningen, (1425) 1446-1728 (1793)
Nationaal Archief, Den Haag
- DOMEINEN, 02
  - Houtvesterij, later genaamd de Wildernisse, 02.11
    - Rekening van Philips Saey (rentmeesterschap en klerkschap van de wildernis en houtvesterij)., 1477 nov. 30 - 1478 mei 15; 2072; 1 deel
    - Rekeningen van Jan van Beveren, klerk van de houtvesterij., 1494-1519; 2073-2082; 10 delen
      - 1494 mei 15 - 1503 mei 15, 2073
      - 1505 feb. 21 - 1509 feb. 20, 2074
      - 1511 mei 15 - 1512 mei 15, 2075
      - 1512 mei 15 - 1513 mei 15, 2076
      - 1513 mei 15 - 1514 mei 15, 2077
      - 1514 mei 15 - 1515 mei 15, 2078
      - 1515 mei 15 - 1516 mei 15, 2079
      - 1516 mei 15 - 1517 mei 15, 2080
      - 1517 mei 15 - 1518 mei 15, 2081
      - 1518 mei 15 - 1519 mei 15, 2082
    - Rekening van Dirc Potter, klerk extra-ordinair van de houtvesterij., 1503-1505 feb. 20; 2083; 1 deel
    - Rekeningen van Vincent van Teylingen., 1519-1524; 2084-2085; 2 delen
      - 1519 mei 16 - 1520 mei 15, 2084
      - 1523 mei 15 - 1524 mei 15, 2085
    - Rekeningen van Dirk van Broichoven., 1527-1537; 2086-2095; 10 delen
      - 1527 mei 16 - 1528 mei 15, 2086
      - 1528 mei 16 - 1529 mei 15, 2087
      - 1529 mei 16 - 1530 mei 15, 2088
      - 1530 mei 16 - 1531 mei 15, 2089
      - 1531 mei 16 - 1532 mei 15, 2090
      - 1532 mei 16 - 1533 mei 15, 2091
      - 1533 mei 16 - 1534 mei 15, 2092
      - 1534 mei 16 - 1535 mei 15, 2093
      - 1535 mei 16 - 1536 mei 15, 2094
      - 1536 mei 16 - 1537 mei 15, 2095
    - Rekening van François van der Wiele., 1537 mei 16 - 1538 mei 15; 2096; 1 deel
    - Rekening van François van der Wiele., 1539 mei 15; 2097; 3 stukken
      Van deze tweede rekening zijn slechts enkele stukken bewaard. Afkomstig uit Aanwinsten 1893 nr. 5a, en Aanwinsten 1894 nr. 9b.
    - Rekeningen van Gerrit de Witte., 1540-1559; 2098-2105; 8 delen
      - 1540, 2098
      - 1543 mei 16 - 1544 mei 15, 2099
      - 1544 mei 16 - 1545 mei 15, 2100
      - 1545 mei 16 - 1546 mei 15, 2101
      - 1550 mei 16 - 1551 mei 15, 2102
      - 1555 mei 16 - 1556 mei 15, 2103
      - 1556 mei 16 - 1557 mei 15, 2104
      - 1558 mei 16 - 1559 mei 15, 2105
    - Rekeningen van Jan de Witte., 1559-1569; 2106-2112; 7 delen
      De rekeningen lopen van 16 mei tot 15 mei van het daarop volgende jaar.
      - 1559-1560, 2106
      - 1560-1561, 2107
      - 1562-1563, 2108
      - 1563-1564, 2109
        Aanwinst 1878 XVII.
      - 1565-1566, 2110
      - 1566-1567, 2111
      - 1562-1569, 2112
    - Rekening van Pieter Persijn., 1577 mei 16 - 1581 mei 15; 2113; 1 deel
    - Rekening van Willem Hanneman., 1599 jan. 1 - 1600 dec. 31; 2114; 1 deel
    - Het bewaarschap van het bos te Haarlem, 02.11.1
      - Rekening van Ysbrand van Schoten., 1504 aug. 16 - 1511 mei 15; 2115
      - Rekeningen van Frank van Alkemade., 1511-1524; 2116-2122; 7 delen
        - 1511 apr. 20 - 1512 apr. 11, 2116
        - 1512 apr. 11 - 1513 apr. 27, 2117
        - 1513 apr. 27 - 1516 mrt. 23, 2118
        - 1516 mrt. 23 - 1518 apr. 4, 2119
        - 1518 apr. 4 - 1520 apr. 8, 2120
        - 1520 apr. 8 - 1522 apr. 20, 2121
        - 1522 apr. 20 - 1524 mrt. 27, 2122
      - Rekeningen van Adriaen Stalpaert., 1524-1554; 2123-2136; 14 delen
        - 1524 mrt. 27 - 1526 apr. 1, 2123
        - 1526 apr. 1 - 1528 apr. 12, 2124
        - 1528 apr. 12 - 1530 apr. 17, 2125
        - 1530 apr. 17 - 1532 mrt. 31, 2126
        - 1532 mrt. 31 - 1534 apr. 5, 2127
        - 1534 apr. 5 - 1536 apr. 16, 2128
        - 1536 apr. 16 - 1538 apr. 21, 2129
        - 1538 apr. 21 - 1540 mrt. 28, 2130
        - 1540 mrt. 28 - 1942 apr. 9, 2131
        - 1942 apr. 9 - 1544 apr. 13, 2132
        - 1544 apr. 13 - 1546 apr. 25, 2133
        - 1546 apr. 25 - 1548 apr. 1, 2134
        - 1550 apr. 6 - 1552 apr. 17, 1552 apr. 17 - 1554 mrt. 25; 2135
        - 1552 apr. 17 - 1554 mrt. 25, 2136
      - Rekeningen van Cornelis Stalpaert van der Wiele., 1554-1568; 2137-2143; 7 delen
        - 1554 mrt. 25 - 1556 apr. 5, 2137
        - 1556 apr. 5 - 1558 apr. 10, 2138
        - 1558 apr. 10 - 1560 apr. 14, 2139
        - 1560 apr. 14 - 1562 mrt. 29, 2140
        - 1562 mrt. 29 - 1564 apr. 2, 2141
        - 1564 apr. 2 - 1566 apr. 14, 2142
        - 1566 apr. 14 - 1568 apr. 18, 2143
  - Arkel, van der Leede en Schoonrewoerd, 02.12
    Alleen van het rentmeesterschap. Het ambt werd in 1593 met dat van Zuid-Holland verenigd.
    - Voorheen inv. nr. 2144-2152, ---
      Deze inv.nrs. bevattende rekeningen over de periode 1415-1423, zijn overgebracht naar het archief van de Graven van Holland, nummer toegang 3.01.01, inv.nrs. 1785-1793.
    - Rekening mede van het drossaardschap, van Floris van der Dussen., 1433 mei 4 - 1434 mei 4; 2153; 1 deel
    - Rekeningen van Daniël van Kralingen., 1434-1435; 2154-2155; 2 delen
      - 1434 juni 28 - 1435 juni 28, 2154
      - 1435 juni 28 - okt. 21, 2155
    - Rekening, mede van het drossaardschap, van Jacob van Nieuwkerke., 1435 okt. 21 - 1436 okt. 21; 2156; 1 deel
    - Rekeningen, mede van het drossaardschap, van Jacob heer van Gaesbeek., 1436-1459; 2157-2177; 21 delen
      Tenzij anders vermeld lopen de rekeningen van 22 februari tot 22 februari van het daarop volgende jaar.
      - 1436 okt. 23 - 1438 feb. 22, 2157
      - 1438-1439, 2158
      - 1439-1440, 2159
      - 1440-1441, 2160
      - 1441-1442, 2161
      - 1442-1443, 2162
      - 1443-1444, 2163
      - 1444-1445, 2164
      - 1445-1446, 2165
      - 1446 - 1447 mrt. 31, 2166
      - 1447-1448, 2167
      - 1448-1449, 2168
      - 1449-1450, 2169
      - 1450-1451, 2170
      - 1451-1452, 2171
      - 1452 - 1453/1454, 2172
      - 1454-1455, 2173
      - 1455-1456, 2174
      - 1456-1457, 2175
      - 1457-1458, 2176
      - 1458 - 1459 feb. 6, 2177
    - Rekeningen van Jan van Lesanen., 1459-1468; 2178-2187; 10 delen
      - 1459 feb. 6 - 1460 feb. 6, 2178
      - 1460 feb. 7 - 1461, 2179
      - 1460-1461, 2180
      - 1461-1462, 2181
      - 1462-1463, 2182
      - 1463-1464, 2183
      - 1464-1465, 2184
      - 1465-1466, 2185
      - 1466-1467, 2186
      - 1467-1468, 2187
    - Rekeningen van Jan van Lessanen van het rentmeesterschap van LEderdammer en Schoonrewoerd sedert 17 juni 1466 toen het slot en de heerlijkheid aldaar genomen was bij Aernt de Bastaard van IJsselstein en Jacob de bastaard van Borsselen., 1466 juni 1 - 1468 sep. 30; 2188; 2 delen
    - Heukelum, 02.12.1
      - Rekeningen van Jan van Lesanen wegens de domeinen van Heukelum., 1461-1468; 2189-2195; 7 delen
        Tenzij anders vermeld lopen de rekeningen van 1oktober tot 30 september van het daarop volgende jaar.
        - 1461 apr. 22 - 1462, 2189
        - 1462-1463, 2190
        - 1463-1464, 2191
        - 1464-1465, 2192
        - 1465-1466, 2193
        - 1466-1467, 2194
        - 1467-1468, 2195
    - Half-Asperen, 02.12.2
      - Rekeningen van Jan van Lesanen wegens de domeinen van Half-Asperen., 1461-1468; 2196-2203; 8 delen
        - 1461 jan. 1 - 1461, 2196
        - 1461-1462, 2197
        - 1462-1463, 2198
        - 1463-1464, 2199
        - 1464-1465, 2200
        - 1465-1466, 2201
        - 1466-1467, 2202
        - 1467-1468, 2203
    - Gorinchem, het land van Arkel, Half-Asperen, Heukelum, Leerdam en Ter Leede, 02.12.3
      - Rekeningen van Jan van Lesanen., 1468-1477; 2204-2212; 9 delen
        - 1468-1469, 2204
        - 1469-1470, 2205
        - 1470-1471, 2206
        - 1471-1472, 2207
        - 1472-1473, 2208
        - 1473-1474, 2209
        - 1474-1475, 2210
        - 1475-1476, 2211
        - 1476-1477, 2212
      - Rekeningen van Jan van Essche., 1477-1479; 2213-2214; 2 delen
        - 1477-1478, 2213
        - 1478-1479, 2214
      - Rekeningen van Joerdijn van Goers., 1480-1491; 2215-2226; 12 delen
        - 1480, 2215
        - 1481, 2216
        - 1482, 2217
        - 1483, 2218
        - 1484, 2219
        - 1485, 2220
        - 1486, 2221
        - 1487, 2222
        - 1488, 2223
        - 1489, 2224
        - 1490, 2225
        - 1491, 2226
      - Rekeningen van Thomas Beukelaer., 1492-1498; 2227-2233; 7 delen
        - 1492, 2227
        - 1493, 2228
        - 1494, 2229
        - 1495, 2230
        - 1496, 2231
        - 1497, 2232
        - 1498, 2233
      - Rekeningen van Jan van Oudheusden., 1499-1500; 2234-2235; 2 delen
        - 1499, 2234
        - 1500, 2235
      - Rekeningen van Adriaen Cornelisz.., 1499-1500; 2236-2240; 2 delen
        - 1501, 2236
        - 1502, 2237
        - 1503, 2238
        - 1504, 2239
        - 1505, 2240
      - Rekeningen van Nicolaes Cobel., 1506-1528; 2241-2262; 23 delen
        - 1506, 2241
        - 1507, 2242
        - 1508, 2243
        - 1509, 2244
        - 1510, 2245
        - 1511, 2246
        - 1512, 2247
        - 1513, 2248
        - 1514, 2249
        - 1515, 2250
        - 1516, 2251
        - 1517, 2252
        - 1518, 2253
        - 1519, 2254
        - 1520, 2255
        - 1521, 2256
        - 1522, 2257
        - 1523, 2258
        - 1524, 2259
        - 1525, 2260
        - 1526, 2261
        - 1527, 2261A
        - 1528, 2262
      - Rekeningen van Crispijn van Boschuyzen., 1529-1538; 2263-2272; 10 delen
        - 1529, 2263
        - 1530, 2264
        - 1531, 2265
        - 1532, 2266
        - 1533, 2267
        - 1534, 2268
        - 1535, 2269
        - 1536, 2270
        - 1537, 2271
        - 1538, 2272
      - Rekeningen van Willem van Drenckwaert., 1539-1542; 2273-2276; 4 delen
        - 1539, 2273
        - 1540, 2274
        - 1541, 2275
        - 1542, 2276
      - Rekeningen van Boudewijn van Drenckwaert., 1539-1556; 2277-2290; 14 delen
        - 1543, 2277
        - 1544, 2278
        - 1545, 2279
        - 1546, 2280
        - 1547, 2281
        - 1548, 2282
        - 1549, 2283
        - 1550, 2284
        - 1551, 2285
        - 1552, 2286
        - 1553, 2287
        - 1554, 2288
        - 1555, 2289
        - 1556, 2290
      - Rekeningen van Johan van Bodeghem., 1563-1571; 2291-2296; 9 delen
        - 1557, 2291
        - 1558, 2292
        - 1559, 2293
        - 1560, 2294
        - 1561, 2295
        - 1562, 2296
      - Rekeningen van Andries van der Goes., 1563-1571; 2297-2305; 9 delen
        - 1563, 2297
        - 1564, 2298
        - 1565, 2299
        - 1566, 2300
        - 1567, 2301
        - 1568, 2302
        - 1569, 2303
        - 1570, 2304
        - 1571, 2305
      - Rekeningen van Michiel van Beveren., 1572-1583; 2306-2317; 12 delen
        - 1572, 2306
        - 1573, 2307
        - 1574, 2308
        - 1575, 2309
        - 1576, 2310
        - 1577, 2311
        - 1578, 2312
        - 1579, 2313
        - 1580, 2314
        - 1581, 2315
        - 1582, 2316
        - 1583, 2317
      - Rekeningen van Willem van Beveren., 1584-1593; 2318-2327; 10 delen
        - 1584, 2318
        - 1585, 2319
        - 1586, 2320
        - 1587, 2321
        - 1588, 2322
        - 1589, 2323
        - 1590, 2324
        - 1591, 2325
        - 1592, 2326
        - 1593, 2327
  - Schoonhoven, 02.13
    Zie ook Gouda, Schoonhoven en het land van Stein. Het rentmeesterschap werd in 1593 met dat van Zuid-Holland verenigd.
    - Rekeningen van Aelbrecht Jacobsz, 1480 - 1491; 2328-2339; 12 delen
      - 1480, 2328
      - 1481, 2329
      - 1482, 2330
      - 1483, 2331
      - 1484, 2332
      - 1485, 2333
      - 1486, 2334
      - 1487, 2335
      - 1488, 2336
      - 1489, 2337
      - 1490, 2338
      - 1491, 2339
    - Rekeningen van Thomas Beukelaer., 1492-1498; 2340-2346; 7 delen
      - 1492, 2340
      - 1493, 2341
      - 1494, 2342
      - 1495, 2343
      - 1496, 2344
      - 1497, 2345
      - 1498, 2346
    - Rekeningen van Jan van Oudheusden., 1499-1500; 2347-2348; 2 delen
      - 1499, 2347
      - 1500, 2348
    - Rekeningen van Adriaen Cornelisz.., 1501-1505; 2349-2353; 5 delen
      - 1501, 2349
      - 1502, 2350
      - 1503, 2351
      - 1504, 2352
      - 1505, 2353
    - Rekeningen van Nicolaes Cobel., 1506-1528; 2354-2376; 23 delen
      - 1506, 2354
      - 1507, 2355
      - 1508, 2356
      - 1509, 2357
      - 1510, 2358
      - 1511, 2359
      - 1512, 2360
      - 1513, 2361
      - 1514, 2362
      - 1515, 2363
      - 1516, 2364
      - 1517, 2365
      - 1518, 2366
      - 1519, 2367
      - 1520, 2368
      - 1521, 2369
      - 1522, 2370
      - 1523, 2371
      - 1524, 2372
      - 1525, 2373
      - 1526, 2374
      - 1527, 2375
      - 1528, 2376
    - Rekeningen van Crispijn van Boschuysen., 1529-1538; 2377-2386; 10 delen
      - 1529, 2377
      - 1530, 2378
      - 1531, 2379
      - 1532, 2380
      - 1533, 2381
      - 1534, 2382
      - 1535, 2383
      - 1536, 2384
      - 1537, 2385
      - 1538, 2386
    - Rekeningen van Willem van Drenckwaert., 1539-1542; 2387-2390; 4 delen
      - 1539, 2387
      - 1540, 2388
      - 1541, 2389
      - 1542, 2390
    - Rekeningen van Boudwijn van Drenckwaert., 1543-1556; 2391-2404; 14 delen
      - 1543, 2391
      - 1544, 2392
      - 1545, 2393
      - 1546, 2394
      - 1547, 2395
      - 1548, 2396
      - 1549, 2397
      - 1550, 2398
      - 1551, 2399
      - 1552, 2400
      - 1553, 2401
      - 1554, 2402
      - 1555, 2403
      - 1556, 2404
    - Rekeningen van Johan van Bodeghem., 1557-1562; 2405-2410; 6 delen
      - 1557, 2405
      - 1558, 2406
      - 1559, 2407
      - 1560, 2408
      - 1561, 2409
      - 1562, 2410
    - Rekeningen van Andries van der Goes., 1563-1571; 2411-2419; 9 delen
      - 1563, 2411
      - 1564, 2412
      - 1565, 2413
      - 1566, 2414
      - 1567, 2415
      - 1568, 2416
      - 1569, 2417
      - 1570, 2418
      - 1571, 2419
    - Rekeningen van Michiel van Beveren., 1572-1583; 2420-2430; 11 delen
      - 1572, 2420
      - 1573, 2421
      - 1574, 2422
      - 1575, 2423
      - 1576, 2424
      - 1578, 2425
      - 1579, 2426
      - 1580, 2427
      - 1581, 2428
      - 1582, 2429
      - 1583, 2430
    - Rekeningen van Willem van Beveren., 1584-1593; 2431-2440; 11 delen
      - 1584, 2431
      - 1585, 2432
      - 1586, 2433
      - 1587, 2434
      - 1588, 2435
      - 1589, 2436
      - 1590, 2437
      - 1591, 2438
      - 1592, 2439
      - 1593, 2440
  - Putten en Strijen, 02.14
    - Rekeningen van Jan van Lesanen., 1469-1477; 2441-2448; 8 delen
      De rekeningen lopen van 1 oktober tot 30 september van het daarop volgende jaar.
      - 1469-1470, 2441
      - 1470-1471, 2442
      - 1471-1472, 2443
      - 1472-1473, 2444
      - 1473-1474, 2445
      - 1474-1475, 2446
      - 1475-1476, 2447
      - 1476-1477, 2448
  - Putten, 02.15
    Het rentmeesterschap werd in 1593 met dat van Zuid-Holland verenigd.
    - Rekeningen van Gerijt van Abbenbrouck., 1477-1491; 2449-2462; 14 delen
      - 1477 okt. 1 - 1478 sep. 30, 2449
      - 1478 sep. 30 - 1479 dec. 31, 2450
      - 1480, 2451
      - 1481, 2452
      - 1482, 2453
      - 1483, 2454
      - 1484, 2455
      - 1485, 2456
      - 1486, 2457
      - 1487, 2458
      - 1488, 2459
      - 1489, 2460
      - 1490, 2461
      - 1491, 2462
    - Rekeningen van Thomas Beuckelaer., 1492-1498; 2463-2469; 7 delen
      - 1492, 2463
      - 1493, 2464
      - 1494, 2465
      - 1495, 2466
      - 1496, 2467
      - 1497, 2468
      - 1498, 2469
    - Rekeningen van Jan van Outheusden., 1499-1500; 2470-2471; 2 delen
      - 1499, 2470
      - 1500, 2471
    - Rekeningen van Nicolaes Cobel., 1511-1528; 2472-2489; 18 delen
      - 1511, 2472
      - 1512, 2473
      - 1513, 2474
      - 1514, 2475
      - 1515, 2476
      - 1516, 2477
      - 1517, 2478
      - 1518, 2479
      - 1519, 2480
      - 1520, 2481
      - 1521, 2482
      - 1522, 2483
      - 1523, 2484
      - 1524, 2485
      - 1525, 2486
      - 1526, 2487
      - 1527, 2488
      - 1528, 2489
    - Rekeningen van Crispijn van Boschuysen., 1529-1538; 2490-2499; 10 delen
      - 1529, 2490
      - 1530, 2491
      - 1531, 2492
      - 1532, 2493
      - 1533, 2494
      - 1535, 2495
      - 1536, 2496
      - 1537, 2497
      - 1538, 2498
      - 1539, 2499
    - Rekeningen van Willem van Drenckwaert., 1539-1542; 2500-2503; 4 delen
      - 1539, 2500
      - 1540, 2501
      - 1541, 2502
      - 1542, 2503
    - Rekeningen van Boudewijn van Drenckwaert., 1543-1549, 1551 - 1156; 2504-2516; 13 delen
      - 1543, 2504
      - 1544, 2505
      - 1545, 2506
      - 1546, 2507
      - 1547, 2508
      - 1548, 2509
      - 1549, 2510
      - 1551, 2511
      - 1552, 2512
      - 1553, 2513
      - 1554, 2514
      - 1555, 2515
      - 1556, 2516
    - Rekeningen van Johan François van Bodeghem., 1557-1562; 2517-2522; 6 delen
      - 1557, 2517
      - 1558, 2518
      - 1559, 2519
      - 1560, 2520
      - 1561, 2521
      - 1562, 2522
    - Rekeningen van Andries van der Goes., 1563-1571; 2523-2531; 9 delen
      - 1563, 2523
      - 1564, 2524
      - 1565, 2525
      - 1566, 2526
      - 1567, 2527
      - 1568, 2528
      - 1569, 2529
      - 1570, 2530
      - 1571, 2531
    - Rekeningen van Michiel van Beveren., 1572-1583; 2532-2543; 12 delen
      - 1572, 2532
      - 1573, 2533
      - 1574, 2534
      - 1575, 2535
      - 1576, 2536
      - 1577, 2537
      - 1578, 2538
      - 1579, 2539
      - 1580, 2540
      - 1581, 2541
      - 1582, 2542
      - 1583, 2543
    - Rekeningen van Willem van Beveren., 1584-1593; 2544-2553; 10 delen
      - 1584, 2544
      - 1585, 2545
      - 1586, 2546
      - 1587, 2547
      - 1588, 2548
      - 1589, 2549
      - 1590, 2550
      - 1591, 2551
      - 1592, 2552
      - 1593, 2553
  - Strijen, 02.16
    - Rekeningen van Jan van Esche., 1477-1479; 2554-2555; 2 delen
      - 1477 okt. 1 - 1478 sep. 30, 2554
      - 1478 okt. 1 - 1479 sep. 30, 2555
    - Rekeningen van Thomas Beuckelaer., 1480-1484; 2556-2560; 5 delen
      - 1480, 2556
      - 1481, 2557
      - 1482, 2558
      - 1483, 2559
      - 1484, 2560
    - Rekeningen van Aernt Beuckelaer., 1485-1487; 2561-2563; 3 delen
      - 1485, 2561
      - 1486, 2562
      - 1487, 2563
    - Rekeningen van Cornelis Gerijtsz.., 1488-1491; 2564-2567; 4 delen
      - 1488, 2564
      - 1489, 2565
      - 1490, 2566
      - 1491, 2567
    - Rekeningen van Thomas Beuckelaer., 1492-1498; 2568-2574; 7 delen
      - 1492, 2568
      - 1493, 2569
      - 1494, 2570
      - 1495, 2571
      - 1496, 2572
      - 1497, 2573
      - 1498, 2574
    - Rekeningen van Jan van Outheusden., 1499-1500; 2575-2576; 2 delen
      - 1499, 2575
      - 1500, 2576
    - Rekeningen van Adriaen Cornelisz.., 1501-1505; 2577-2581; 5 delen
      - 1501, 2577
      - 1502, 2578
      - 1503, 2579
      - 1504, 2580
      - 1505, 2581
    - Rekeningen van Nicolaes Cobel., 1506-1528; 2582-2604; 23 delen
      - 1506, 2582
      - 1507, 2583
      - 1508, 2584
      - 1509, 2585
      - 1510, 2586
      - 1511, 2587
      - 1512, 2588
      - 1513, 2589
      - 1514, 2590
      - 1515, 2591
      - 1516, 2592
      - 1517, 2593
      - 1518, 2594
      - 1519, 2595
      - 1520, 2596
      - 1521, 2597
      - 1522, 2598
      - 1523, 2599
      - 1524, 2600
      - 1525, 2601
      - 1526, 2602
      - 1527, 2603
      - 1528, 2604
    - Rekeningen van Crispijn van Boschuyzen., 1529-1538; 2605-2614; 10 delen
      - 1529, 2605
      - 1530, 2606
      - 1531, 2607
      - 1532, 2608
      - 1533, 2609
      - 1534, 2610
      - 1535, 2611
      - 1536, 2612
      - 1537, 2613
      - 1538, 2614
    - Rekeningen van Willem van Drenckewaerd., 1539-1542; 2615-2618; 4 delen
      - 1539, 2615
      - 1540, 2616
      - 1541, 2617
      - 1542, 2618
    - Rekeningen van Boudewijn van Drenckwaerd., 1543-1554, 1556; 2619-2631; 13 delen
      - 1543, 2619
      - 1544, 2620
      - 1545, 2621
      - 1546, 2622
      - 1547, 2623
      - 1548, 2624
      - 1549, 2625
      - 1550, 2626
      - 1551, 2627
      - 1552, 2628
      - 1553, 2629
      - 1554, 2630
      - 1556, 2631
    - Rekeningen van Joahn van Bodeghem., 1557-1562; 2632-2637; 6 delen
      - 1557, 2632
      - 1558, 2633
      - 1559, 2634
      - 1560, 2635
      - 1561, 2636
      - 1562, 2637
    - Rekeningen van Andries van der Goes., 1563-1571; 2638-2645; 8 delen
      - 1563, 2638
      - 1564, 2639
      - 1565, 2640
      - 1566, 2641
      - 1568, 2642
      - 1569, 2643
      - 1570, 2644
      - 1571, 2645
    - Rekeningen van Michiel van Beveren., 1572-1583; 2646-2657; 12 delen
      - 1572, 2646
      - 1573, 2647
      - 1574, 2648
      - 1575, 2649
      - 1576, 2650
      - 1577, 2651
      - 1578, 2652
      - 1579, 2653
      - 1580, 2654
      - 1581, 2655
      - 1582, 2656
      - 1583, 2657
    - Rekeningen van Willem van Beveren., 1584-1593; 2658-2667; 10 delen
      - 1584, 2658
      - 1585, 2659
      - 1586, 2660
      - 1587, 2661
      - 1588, 2662
      - 1589, 2663
      - 1590, 2664
      - 1591, 2665
      - 1592, 2666
      - 1593, 2667
  - Altena, 02.17
    - Rekening van Aalbrecht van Losen., 1590 feb. 22 - 1591 feb. 22; 2668; 1 deel
    - Rekeningen van Willem van Beveren., 1591-1594; 2669-2671; 3 delen
      De rekeningen lopen van 22 februari tot 22 februari van het daarop volgende jaar.
      - 1591-1592, 2669
      - 1592-1593, 2670
      - 1593-1594, 2671
  - Heusden, 02.18
    Tot en met inv.nr. 2797 ook van de tol van Heusden.
    - Voorheen inv. nr. 2672-2693, ---
      Deze inv.nrs. bevattende rekeningen over de periode 1358-1393, zijn overgebracht naar het archief van de Graven van Holland, nummer toegang 3.01.01, inv.nrs. 1714-1735.
    - Rekeningen van Dirck van der Merwede., 1430-1447; 2694-2710; 17 delen
      - 1430 apr. 22 - 1431 dec. 31, 2694
      - 1432, 2695
      - 1433, 2696
      - 1434, 2697
      - 1435, 2698
      - 1436, 2699
      - 1437, 2700
      - 1438, 2701
      - 1439, 2702
      - 1440, 2703
      - 1441, 2704
      - 1442, 2705
      - 1443, 2706
      - 1444, 2707
      - 1445, 2708
      - 1446, 2709
      - 1447, 2710
    - Rekeningen van Jan, graaf van Nassau., 1448-1469; 2711-2730; 20 delen
      - 1448, 2711
      - 1449, 2712
      - 1450, 2713
      - 1451, 2714
      - 1452, 2715
      - 1453, 2716
      - 1455, 2717
      - 1456, 2718
      - 1457, 2719
      - 1458, 2720
      - 1459, 2721
      - 1460, 2722
      - 1461, 2723
      - 1462, 2724
      - 1463, 2725
      - 1464, 2726
      - 1465, 2727
      - 1466, 2728
      - 1467, 2729
      - 1468 jan. 1 - 1469 sep. 30, 2730
    - Rekeningen van Jan van Lesanen., 1469-1477; 2731-2738; 8 delen
      - 1469-1470, 2731
      - 1470-1471, 2732
      - 1471-1472, 2733
      - 1472-1473, 2734
      - 1473-1474, 2735
      - 1474-1475, 2736
      - 1475-1476, 2737
      - 1476-1477, 2738
    - Rekeningen van Engelbrecht, graaf van Nassau., 1477-1504; 2739-2765; 27 delen
      - 1477 okt. 1 - 1478 sep. 1, 2739
      - 1478 okt. 1 - 1479 dec. 31, 2740
      - 1480, 2741
      - 1481, 2742
      - 1482, 2743
      - 1483, 2744
      - 1484, 2745
      - 1485, 2746
      - 1486, 2747
      - 1487, 2748
      - 1488, 2749
      - 1489, 2750
      - 1490, 2751
      - 1491, 1492; 2752
      - 1492, 2753
      - 1493, 2754
      - 1494, 2755
      - 1495, 2756
      - 1496, 2757
      - 1497, 2758
      - 1498, 2759
      - 1499, 2760
      - 1500, 2761
      - 1501, 2762
      - 1502, 2763
      - 1503, 2764
      - 1504, 2765
    - Rekening van Floris van IJsselsteyn., 1505; 2766; 1 deel
    - Rekeningen van Hendrick Coenen., 1551-1554; 2767-2770; 4 delen
      - 1551, 2767
      - 1552, 2768
      - 1553, 2769
      - 1554, 2770
    - Rekeningen van Nicolaes van Outheusden., 1560-1571; 2771-2776; 6 delen
      - 1560, 2771
      - 1566, 2772
      - 1567, 2773
      - 1568, 2774
      - 1569, 2775
      - 1571, 2776
    - Rekeningen van Gerard van Voorne., 1574-1577; 2777-2780; 4 delen
      - 1574, 2777
      - 1575, 2778
      - 1576, 2779
      - 1577, 2780